【裁判字號】    99,抗,162
【裁判日期】    990524
【裁判案由】    聲明異議
【裁判全文】
臺灣高等法院高雄分院民事裁定           99年度抗字第162號
抗  告  人  偉傑工程股份有限公司
法定代理人  甲○○
上列抗告人與相對人炯安企業有限公司間返還擔保金之聲明異議
事件，抗告人對於民國99年4 月6 日臺灣高雄地方法院99年度事
聲字第107 號裁定，提起抗告，本院裁定如下：
    主  文
抗告駁回。
抗告訴訟費用由抗告人負擔。
    理  由
一、本件抗告意旨略以：相對人通知抗告人行使權利之存證信函
    未依民事訴訟法第136 條之規定，向抗告人之事務所或營業
    所所在地即台北市大安區○○○路○段327 號14樓之2 為送
    達，而係寄至新竹縣竹北市○○街26號6 樓之13，該存證信
    函之送達應不合法，自不發生催告之效力。又抗告人向原審
    聲請對相對人為准許本票強制執行之裁定，經原審以99年度
    司票字第455 號民事裁定准許確定在案，抗告人並於99年3
    月間持該確定裁定對相對人所提存之擔保金新台幣809,244
    元（即原審98年度存字第1678號提存事件；下稱系爭擔保金
    ）聲請強制執行，經原審以99年度執嘉字第34782 號執行命
    令扣押在案，自不得准許相對人領回系爭擔保金，原裁定准
    許相對人領回系爭擔保金，於法不合，為此，請求廢棄原裁
    定等語。
二、查，相對人於98年12月23日以高雄地方法院郵局000000-0之
    第3093號存證信函通知抗告人行使權利，該存證信函係寄至
    新竹縣竹北市○○街26號6 樓之13，為抗告人之法定代理人
    甲○○之配偶范秀珍於98年12月24日收受，且抗告人於99年
    1 月6 日亦以竹北郵局存證號碼000008號存證信函回覆相對
    人稱: 「覆98.12.23貴公司高雄地方法院郵局000000-0郵存
    證信函第3093號。」，有上開2 存證信函及收件回執在卷可
    證，足見抗告人確有收到上開第3093號存證信函，惟抗告人
    於收受該催告之存證信函後，迄未向相對人行使權利，亦經
    原審依職權查證明確，有原審查詢表及台灣新竹地方法院之
    函文在卷可稽，從而相對人聲請返還系爭擔保金，應屬有據
    ，是原裁定准予返還，於法尚無不合。至於抗告人主張其已
    對系爭擔保金聲請強制執行，並經原審以99年度執嘉字第34
    782 號執行命令扣押在案，固據其提出原審執行命令影本為
    證，惟該執行命令仍無礙於相對人聲請返還系爭擔保金，至
    於相對人實際上能否領回系爭擔保金，則非本件所能審究，
    是抗告人仍執前詞抗告，為無理由，應予駁回。
三、據上論結，本件抗告無理由，依民事訴訟法第495 條之1第1
    項、第449 條第1 項、第95條、第78條，裁定如主文。
中    華    民    國    99    年    5     月    24    日
                            民事第三庭
                                審判長法官  張國彬
                                法      官  吳登輝
                                法      官  鄭月霞
以上正本證明與原本無異。
本件不得再抗告。
中    華    民    國    99    年    5     月    24    日
                                書  記  官  白  蘭

司法院資訊處製作；財團法人民間司法改革基金會備份。
